oo/vimspell/eo.aff
SFX V Y 200
SFX V a i a
SFX V 0 s a
SFX V a is a
SFX V a os a
SFX V a us a
SFX V a u a
SFX V as is as
SFX V as os as
SFX V as u as
SFX V as us as
SFX V as i as
SFX V o ada o
SFX V o adaj o
SFX V o adajn o
SFX V o adan o
SFX V o ade o
SFX V o ad’ o
SFX V o ad' o
SFX V o ado o
SFX V o adoj o
SFX V o adojn o
SFX V o adon o
SFX V i ada i
SFX V i adaj i
SFX V i adajn i
SFX V i adan i
SFX V i ade i
SFX V i ad’ i
SFX V i ad' i
SFX V i ado i
SFX V i adoj i
SFX V i adojn i
SFX V i adon i
SFX V i adi i
SFX V i adas i
SFX V i adis i
SFX V i ados i
SFX V i adus i
SFX V i adu i
SFX V i as i
SFX V 0 s i
SFX V i os i
SFX V i us i
SFX V i u i
SFX V 0 nta i
SFX V 0 ntaj i
SFX V 0 ntajn i
SFX V 0 ntan i
SFX V 0 nte i
SFX V 0 nt’ i
SFX V 0 nt' i
SFX V 0 nto i
SFX V 0 ntoj i
SFX V 0 ntojn i
SFX V 0 nton i
SFX V i anta i
SFX V i antaj i
SFX V i antajn i
SFX V i antan i
SFX V i ante i
SFX V i ant’ i
SFX V i ant' i
SFX V i anto i
SFX V i antoj i
SFX V i antojn i
SFX V i anton i
SFX V i onta i
SFX V i ontaj i
SFX V i ontajn i
SFX V i ontan i
SFX V i onte i
SFX V i ont’ i
SFX V i ont' i
SFX V i onto i
SFX V i ontoj i
SFX V i ontojn i
SFX V i onton i
SFX V 0 ntina i
SFX V 0 ntinaj i
SFX V 0 ntinajn i
SFX V 0 ntinan i
SFX V 0 ntin’ i
SFX V 0 ntin' i
SFX V 0 ntino i
SFX V 0 ntinoj i
SFX V 0 ntinojn i
SFX V 0 ntinon i
SFX V i antina i
SFX V i antinaj i
SFX V i antinajn i
SFX V i antinan i
SFX V i antin’ i
SFX V i antin' i
SFX V i antino i
SFX V i antinoj i
SFX V i antinojn i
SFX V i antinon i
SFX V i ontina i
SFX V i ontinaj i
SFX V i ontinajn i
SFX V i ontinan i
SFX V i ontin’ i
SFX V i ontin' i
SFX V i ontino i
SFX V i ontinoj i
SFX V i ontinojn i
SFX V i ontinon i
SFX V u ada u
SFX V u adaj u
SFX V u adajn u
SFX V u adan u
SFX V u ade u
SFX V u ad’ u
SFX V u ad' u
SFX V u ado u
SFX V u adoj u
SFX V u adojn u
SFX V u adon u
SFX V u adi u
SFX V u adas u
SFX V u adis u
SFX V u ados u
SFX V u adus u
SFX V u adu u
SFX V u as u
SFX V u is u
SFX V u os u
SFX V 0 s u
SFX V u i u
SFX V u inta u
SFX V u intaj u
SFX V u intajn u
SFX V u intan u
SFX V u inte u
SFX V u int’ u
SFX V u int' u
SFX V u into u
SFX V u intoj u
SFX V u intojn u
SFX V u inton u
SFX V u anta u
SFX V u antaj u
SFX V u antajn u
SFX V u antan u
SFX V u ante u
SFX V u ant’ u
SFX V u ant' u
SFX V u anto u
SFX V u antoj u
SFX V u antojn u
SFX V u anton u
SFX V u onta u
SFX V u ontaj u
SFX V u ontajn u
SFX V u ontan u
SFX V u onte u
SFX V u ont’ u
SFX V u ont' u
SFX V u onto u
SFX V u ontoj u
SFX V u ontojn u
SFX V u onton u
SFX V u intina u
SFX V u intinaj u
SFX V u intinajn u
SFX V u intinan u
SFX V u intin’ u
SFX V u intin' u
SFX V u intino u
SFX V u intinoj u
SFX V u intinojn u
SFX V u intinon u
SFX V u antina u
SFX V u antinaj u
SFX V u antinajn u
SFX V u antinan u
SFX V u antin’ u
SFX V u antin' u
SFX V u antino u
SFX V u antinoj u
SFX V u antinojn u
SFX V u antinon u
SFX V u ontina u
SFX V u ontinaj u
SFX V u ontinajn u
SFX V u ontinan u
SFX V u ontin’ u
SFX V u ontin' u
SFX V u ontino u
SFX V u ontinoj u
SFX V u ontinojn u
SFX V u ontinon u
SFX V i o i
SFX V i ’ i
SFX V i ' i
SFX V i on i
SFX V u o u
SFX V u ’ u
SFX V u ' u
SFX V u on u
SFX W Y 88
SFX W o ana o
SFX W o anaj o
SFX W o anajn o
SFX W o anan o
SFX W o ane o
SFX W o an’ o
SFX W o an' o
SFX W o ano o
SFX W o anoj o
SFX W o anojn o
SFX W o anon o
SFX W o anina o
SFX W o aninaj o
SFX W o aninajn o
SFX W o aninan o
SFX W o anine o
SFX W o anin’ o
SFX W o anin' o
SFX W o anino o
SFX W o aninoj o
SFX W o aninojn o
SFX W o aninon o
SFX W 0 na a
SFX W 0 naj a
SFX W 0 najn a
SFX W 0 nan a
SFX W 0 ne a
SFX W 0 n’ a
SFX W 0 n' a
SFX W 0 no a
SFX W 0 noj a
SFX W 0 nojn a
SFX W 0 non a
SFX W 0 nina a
SFX W 0 ninaj a
SFX W 0 ninajn a
SFX W 0 ninan a
SFX W 0 nine a
SFX W 0 nin’ a
SFX W 0 nin' a
SFX W 0 nino a
SFX W 0 ninoj a
SFX W 0 ninojn a
SFX W 0 ninon a
SFX W i ana i
SFX W i anaj i
SFX W i anajn i
SFX W i anan i
SFX W i ane i
SFX W i an’ i
SFX W i an' i
SFX W i ano i
SFX W i anoj i
SFX W i anojn i
SFX W i anon i
SFX W i anina i
SFX W i aninaj i
SFX W i aninajn i
SFX W i aninan i
SFX W i anine i
SFX W i anin’ i
SFX W i anin' i
SFX W i anino i
SFX W i aninoj i
SFX W i aninojn i
SFX W i aninon i
SFX W on ana on
SFX W on anaj on
SFX W on anajn on
SFX W on anan on
SFX W on ane on
SFX W on an’ on
SFX W on an' on
SFX W on ano on
SFX W on anoj on
SFX W on anojn on
SFX W on anon on
SFX W on anina on
SFX W on aninaj on
SFX W on aninajn on
SFX W on aninan on
SFX W on anine on
SFX W on anin’ on
SFX W on anin' on
SFX W on anino on
SFX W on aninoj on
SFX W on aninojn on
SFX W on aninon on
SFX X Y 115
SFX X a 0 a
SFX X e 0 e
SFX X j 0 j
SFX X n 0 n
SFX X o 0 o
SFX X on ’ on
SFX X on ' on
SFX X i 0 [^g]i
SFX X ’ 0 ’
SFX X ' 0 '
SFX X ’ o ’
SFX X ' o '
SFX X ’ on ’
SFX X ' on '
SFX X gi ĝi igi
SFX X gi ĝas igi
SFX X gi ĝis igi
SFX X gi ĝos igi
SFX X gi ĝus igi
SFX X gi ĝu igi
SFX X gi ĝadi igi
SFX X gi ĝadas igi
SFX X gi ĝadis igi
SFX X gi ĝados igi
SFX X gi ĝadus igi
SFX X gi ĝadu igi
SFX X gi ĝad’ igi
SFX X gi ĝad' igi
SFX X gi ĝado igi
SFX X gi ĝadoj igi
SFX X gi ĝadojn igi
SFX X gi ĝadon igi
SFX X igi iĝinta igi
SFX X igi iĝintaj igi
SFX X igi iĝintajn igi
SFX X igi iĝintan igi
SFX X igi iĝinte igi
SFX X igi iĝint’ igi
SFX X igi iĝint' igi
SFX X igi iĝinto igi
SFX X igi iĝintoj igi
SFX X igi iĝintojn igi
SFX X igi iĝinton igi
SFX X igi iĝanta igi
SFX X igi iĝantaj igi
SFX X igi iĝantajn igi
SFX X igi iĝantan igi
SFX X igi iĝante igi
SFX X igi iĝant’ igi
SFX X igi iĝant' igi
SFX X igi iĝanto igi
SFX X igi iĝantoj igi
SFX X igi iĝantojn igi
SFX X igi iĝanton igi
SFX X igi iĝonta igi
SFX X igi iĝontaj igi
SFX X igi iĝontajn igi
SFX X igi iĝontan igi
SFX X igi iĝonte igi
SFX X igi iĝont’ igi
SFX X igi iĝont' igi
SFX X igi iĝonto igi
SFX X igi iĝontoj igi
SFX X igi iĝontojn igi
SFX X igi iĝonton igi
SFX X igi iĝintina igi
SFX X igi iĝintinaj igi
SFX X igi iĝintinajn igi
SFX X igi iĝintinan igi
SFX X igi iĝintin’ igi
SFX X igi iĝintin' igi
SFX X igi iĝintino igi
SFX X igi iĝintinoj igi
SFX X igi iĝintinojn igi
SFX X igi iĝintinon igi
SFX X igi iĝantina igi
SFX X igi iĝantinaj igi
SFX X igi iĝantinajn igi
SFX X igi iĝantinan igi
SFX X igi iĝantin’ igi
SFX X igi iĝantin' igi
SFX X igi iĝantino igi
SFX X igi iĝantinoj igi
SFX X igi iĝantinojn igi
SFX X igi iĝantinon igi
SFX X igi iĝontina igi
SFX X igi iĝontinaj igi
SFX X igi iĝontinajn igi
SFX X igi iĝontinan igi
SFX X igi iĝontin’ igi
SFX X igi iĝontin' igi
SFX X igi iĝontino igi
SFX X igi iĝontinoj igi
SFX X igi iĝontinojn igi
SFX X igi iĝontinon igi
SFX X gi ĝa igi
SFX X gi ĝaj igi
SFX X gi ĝajn igi
SFX X gi ĝan igi
SFX X gi ĝe igi
SFX X gi ĝ’ igi
SFX X gi ĝ' igi
SFX X gi ĝo igi
SFX X gi ĝoj igi
SFX X gi ĝojn igi
SFX X gi ĝon igi
SFX X gi ĝema igi
SFX X gi ĝemaj igi
SFX X gi ĝemajn igi
SFX X gi ĝeman igi
SFX X gi ĝeme igi
SFX X gi ĝem’ igi
SFX X gi ĝem' igi
SFX X gi ĝemo igi
SFX X gi ĝemon igi
SFX Y Y 55
SFX Y 0 ĵa a
SFX Y 0 ĵaj a
SFX Y 0 ĵajn a
SFX Y 0 ĵan a
SFX Y 0 ĵe a
SFX Y 0 ĵ’ a
SFX Y 0 ĵ' a
SFX Y 0 ĵo a
SFX Y 0 ĵoj a
SFX Y 0 ĵojn a
SFX Y 0 ĵon a
SFX Y e aĵa e
SFX Y e aĵaj e
SFX Y e aĵajn e
SFX Y e aĵan e
SFX Y e aĵe e
SFX Y e aĵ’ e
SFX Y e aĵ' e
SFX Y e aĵo e
SFX Y e aĵoj e
SFX Y e aĵojn e
SFX Y e aĵon e
SFX Y i aĵa i
SFX Y i aĵaj i
SFX Y i aĵajn i
SFX Y i aĵan i
SFX Y i aĵe i
SFX Y i aĵ’ i
SFX Y i aĵ' i
SFX Y i aĵo i
SFX Y i aĵoj i
SFX Y i aĵojn i
SFX Y i aĵon i
SFX Y o aĵa o
SFX Y o aĵaj o
SFX Y o aĵajn o
SFX Y o aĵan o
SFX Y o aĵe o
SFX Y o aĵ’ o
SFX Y o aĵ' o
SFX Y o aĵo o
SFX Y o aĵoj o
SFX Y o aĵojn o
SFX Y o aĵon o
SFX Y u aĵa u
SFX Y u aĵaj u
SFX Y u aĵajn u
SFX Y u aĵan u
SFX Y u aĵe u
SFX Y u aĵ’ u
SFX Y u aĵ' u
SFX Y u aĵo u
SFX Y u aĵoj u
SFX Y u aĵojn u
SFX Y u aĵon u
